【裁判字號】    98,易,177
【裁判日期】    980220
【裁判案由】    賭博
【裁判全文】
臺灣臺北地方法院刑事判決        九十八年度易字第一七七號
公  訴  人  臺灣臺北地方法院檢察署檢察官
被      告  甲○○
選任辯護人  乙○○律師
上列被告因賭博案件，經檢察官聲請以簡易判決處刑（九十七年
度偵字第一九九六號），經本院受理後（九十八年度簡字第一七
四號），認不宜以簡易判決處刑，而改依通常程序審理，本院判
決如下：
    主  文
甲○○共同意圖營利，聚眾賭博，累犯，處有期徒刑陸月，如易
科罰金，以新臺幣壹仟元折算壹日。
扣案筆記型電腦壹臺及賭資壹萬柒仟肆佰元，均沒收之。
    事  實
一、甲○○於民國九十五年間因犯賭博罪，經臺灣桃園地方法院
    以九十五年度易字第八○一號判處有期徒刑三月確定，於九
    十六年五月三十日易科罰金執行完畢，猶不知悔改，竟以月
    薪新臺幣（下同）三萬元之代價，受僱於真實姓名年籍不詳
    自稱「陳先生」之成年男子，而與之共同基於意圖營利，供
    給賭博場所、聚眾賭博及在公眾得出入之場所賭博財物之犯
    意聯絡，於九十七年一月三日中午十二時許，提供臺北縣新
    店市○○路四九三號二樓某工地福利社之公眾得出入之場所
    ，聚集陳柏瑜、王登昆、林德原（以上三人經檢察官另為緩
    起訴處分）等賭客，由甲○○以筆記型電腦上網連線至全國
    金周輪盤網站（網址：http /:a115378.com），以押注於電
    腦螢幕輪盤決定輸贏之方式，與賭客對賭，其賭法為：由賭
    客以每注一百元至一萬元投注，下注於電腦螢幕所轉動之零
    至三十六號綠、黑、紅三色輪盤，若押中單號黑色、雙號紅
    色即得依一比一之賠率，押中零號綠色得依三十比一之賠率
    獲得彩金，若未押中則下注賭金悉歸莊家所有，旋於同日中
    午十二時四十五分許，在上址為警查獲，並扣得「陳先生」
    所有之上開筆記型電腦一臺及賭資一萬七千四百元。
二、案經臺北縣政府警察局新店分局報請臺灣臺北地方法院檢察
    署檢察官聲請以簡易判決處刑，經本院受理後，認不宜以簡
    易判決處刑，而改依通常程序審理。
    理  由
壹、證據能力方面：
    按被告以外之人於審判外之言詞或書面陳述，除法律有規定
    者外，不得作為證據，刑事訴訟法第一百五十九條第一項固
    有明文；惟被告以外之人於審判外之陳述，雖不符刑事訴訟
    法第一百五十九條之一至第一百五十九條之四之規定，而經
    當事人於審判程序同意作為證據，法院審酌該言詞陳述或書
    面陳述作成時之情況，認為適當者，亦得為證據。當事人、
    代理人或辯護人於法院調查證據時，知有第一百五十九條第
    一項不得為證據之情形，而未於言詞辯論終結前聲明異議者
    ，視為有前項之同意，同法第一百五十九條之五亦有明文。
    證人陳柏瑜、王登昆、林德原於警詢中之證述，雖俱屬被告
    以外之人於審判外之陳述，然當事人及辯護人於審判程序對
    於上開證據方法之證據能力並未爭執，本院審酌前開證人於
    審判外之言詞陳述於作成時之情況，並無違法不當或證明力
    明顯過低之瑕疵，認前揭證據方法，適為本案之證據；至其
    餘資以認定本案犯罪事實之非供述證據（詳後述），亦查無
    違反法定程序取得之情形，依同法第一百五十八條之四反面
    規定，洵具證據能力，合先敘明。
貳、實體方面：
一、訊據被告甲○○對於上揭事實坦承不諱（見本院卷第十三頁
    ），核與證人即賭客陳柏瑜、王登昆、林德原於警詢時證述
    之情節相符（見臺灣臺北地方法院檢察署九十七年度偵字第
    一九九六號偵查影印卷第二十三頁至第二十五頁、第二十六
    頁至第二十八頁、第二十九頁至第三十一頁），並有採證照
    片在卷可稽（見同上偵查影印卷第九十頁至第九十四頁），
    復有筆記型電腦一臺及賭資一萬七千四百元扣案可資佐證，
    足見被告任意性自白與事實相符，應堪採信。本案事證明確
    ，被告犯行洵堪認定，應予依法論科。
二、核被告提供前開工地福利社，聚集不特定之賭客前往該處下
    注賭博而營利，所為係犯刑法第二百六十八條前段、後段意
    圖營利供給賭博場所及聚眾賭博罪；又其於公眾得出入上開
    工地福利社接受賭客投注，而與賭客對賭財物，所為係犯刑
    法第二百六十六條第一項前段在公眾得出入之場所賭博財物
    罪。起訴書雖漏載刑法第二百六十六條第一項前段在公眾得
    出入之場所賭博財物罪之法條，惟業據蒞庭檢察官於本院審
    理時當庭補充，並經本院依刑事訴訟法第九十五條之規定，
    當庭再告知被告所犯罪名（見本院卷第十一頁反面），自無
    礙其訴訟上防禦權之行使，附此敘明。被告與真實姓名年籍
    不詳自稱「陳先生」之成年男子間，就前開犯行具有犯意聯
    絡及行為分擔，為共同正犯。又被告所犯上開三罪，均係基
    於一個賭博犯意之決定，達成其同一犯罪之各個舉動，屬法
    律概念上之一行為，自屬想像競合犯，應從法定刑暨情節較
    重之意圖營利聚眾賭博罪處斷。另被告於九十五年間因犯賭
    博罪，經臺灣桃園地方法院以九十五年度易字第八○一號判
    處有期徒刑三月確定，於九十六年五月三十日易科罰金執行
    完畢，此有臺灣高等法院被告前案紀錄表存卷可按（見本院
    卷第十五頁），其前受徒刑之執行完畢，五年以內故意再犯
    本案有期徒刑以上之罪，為累犯，應依刑法第四十七條第一
    項之規定加重其刑。爰審酌被告甫因犯賭博罪，遭法院判刑
    確定，猶不知警惕，不思循以正當途徑獲取報酬，竟與「陳
    先生」共同提供賭博場所，聚眾在公眾得出入之場所賭博財
    物，助長社會僥倖之心理，敗壞社會風氣甚鉅，惟其犯後坦
    承犯行，尚有悔意，及其犯罪之動機、目的、生活狀況、智
    識程度等一切情狀，量處如主文所示之刑，並諭知易科罰金
    之折算標準。扣案筆記型電腦一臺及賭資一萬七千四百元，
    非屬當場賭博之器具及在賭檯之財物，然係共犯「陳先生」
    所有，供押注輪盤賭博所用之物，業據被告供明在卷（見本
    院卷第十二頁），應依刑法第三十八條第一項第二款之規定
    宣告沒收；另扣案之賭資八百元、二百元、一千元，分係陳
    柏瑜、王登昆、林德原所有，非屬被告或共犯所有，亦非在
    賭檯之財物，爰不為沒收之宣告，附此敘明。
據上論斷，應依刑事訴訟法第四百五十二條、第二百八十四條之
一、第二百九十九條第一項前段，刑法第二十八條、第二百六十
八條、第二百六十六條第一項前段、第五十五條、第四十一條第
一項前段、第三十八條第一項第二款，刑法施行法第一條之一第
一項、第二項前段，判決如主文。
本案經檢察官楊冀華到庭執行職務
中    華    民    國  九十八  年    二    月   二十   日
                          臺灣臺北地方法院刑事第七庭
                              法      官  孫萍萍
以上正本證明與原本無異。
如不服本判決，應於收受送達後十日內向本院提出上訴書狀，並
應敘述具體理由；其未敘述上訴理由者，應於上訴期間屆滿後二
十日內向本院補提理由書（均須按他造當事人之人數附繕）「切
勿逕送上級法院」。
                              書  記  官  林義盛
中    華    民    國  九十八  年    二    月   二十   日
附錄本案論罪科刑法條全文：
刑法第二百六十八條
意圖營利，供給賭博場所或聚眾賭博者，處三年以下有期徒刑，
得併科三千元以下罰金。
刑法第二百六十六條
在公共場所或公眾得出入之場所賭博財物者，處一千元以下罰金
。但以供人暫時娛樂之物為賭者，不在此限。
當場賭博之器具與在賭檯或兌換籌碼處之財物，不問屬於犯人與
否，沒收之。


司法院資訊處製作；財團法人民間司法改革基金會備份。
